

#### CONTACTO

M

carpiosebast@gmail.com



934 465 964



@Sebastian Carpio

### FORMACIÓN ACADÉMICA

Publicidad y marketing Digital
 Escuela de Educación Superior
 Toulouse Lautrec, 8vo ciclo

# LICENCIAS Y CERTIFICACIONES

- Plan de medios y estrategia digital. Crehana 2022
- Excel basico

Grupo romero 2023

Design thinking

Crehana 2023

Power BI

Crehana 2023

- Certificación de Medición de Google Ads Google 2023
- Certificación en anuncios de Shopping potenciados por IA Google 2023
- Certificación de Google Analytics
   Google 2023

## **SEBASTIAN CARPIO**

#### COMUNICADOR - PUBLICISTA

#### **SOBRE MI**

Soy profesional en publicidad y marketing digital, diseño campañas digitales que no solo te dan visibilidad, ¡te hacen destacar! Mi habilidad para entender el clima, cultura y comunicación interna va más allá. No solo creo campañas impactantes, sino que las hago notar con la esencia de tu empresa, fortaleciendo la conexión interna y externa. No solo soy un experto en clics, también en crear cohesión y compromiso. Conmigo, no solo obtienes resultados en línea, sino una marca fuerte y un equipo motivado.

#### **EXPERIENCIA LABORAL**

## Analista digital jr

En Visas Travel, Marzo 2023 - Actual

- Monitoreo y reporte periódico del rendimiento del mercado.
- Identificación de áreas de mejora y recomendación de ajustes en estrategias de marketing.
- Aumenté la participación en un 10% y seguidores en un 15% en plataformas como Facebook, Instagram y TikTok.
- Análisis de ROI, tasas de conversión y participación en redes sociales.
- Ajuste de estrategias para maximizar el rendimiento y alcanzar objetivos.

## Practicante de publicidad y marketing

En Conectate, Noviembre 2022 - Febrero 2023

- Realizar benchmarking e investigación de mercado para lanzamiento de marcas nacionales y extranjeras.
- Implementé estrategias de contenido atractivo y campañas publicitarias dirigidas para mejorar la visibilidad y el compromiso con la audiencia.
- Implementé estrategias de contenido atractivo y campañas publicitarias dirigidas para mejorar la visibilidad y el compromiso con la audiencia.



#### **IDIOMAS**

• Idioma Inglés basico

#### **DESTREZA**













## **EXPERIENCIA LABORAL**

## Practicante de clima y cultura

Promart, Enero 2021 - Julio 2022

- Colaborar en la definición y promoción de los valores y la misión de la Empresa.
- Establecer KPIs para evaluar la efectividad de las iniciativas de clima y cultura.
- Realizar seguimiento constante de la evolución del clima organizacional.
- Colaborar en el diseño de estrategias efectivas de comunicación interna.
- Organizar eventos y actividades que refuercen la cultura organizacional.
- Fotografía y videos de eventos y actividades internas.

#### Asitente de Marketing digital JR

Freelancer, Abril 2022 - Enero 2023

- Análisis del alcance semanal para la creación de contenido interactivo.
- Elaboración de campañas basadas en el brief del cliente y contrabrief.
- Implementación de activaciones y material POP.
- Gestión y desarrollo de planes de contenido para medios digitales y tradicionales.
- Visitas a puntos de venta para asegurar la correcta instalación de material POP.
- Manejo de KPIs para la mejora continua.

#### Community Manager

Freelancer, Enero 2021 - marzo 2022

- Desarrollo y gestión de planes de contenido para diversos sectores.
- Realización de benchmarking para mejorar estrategias.
- Análisis semanal para la creación de contenido interactivo.
- Fotografía de eventos y reuniones para piezas en redes sociales.

**LINKEDIN** 

**BEHANCE**